【裁判字號】    98,交聲,3597
【裁判日期】    981009
【裁判案由】    交管條例聲異
【裁判全文】
臺灣板橋地方法院交通事件裁定        98年度交聲字第3597號
原處分機關  臺北市交通事件裁決所
異  議  人
即受處分人  甲○○
上列異議人即受處分人因違反道路交通管理處罰條例案件，對於
臺北市交通事件裁決所民國98年9 月28日北市裁罰字第裁22－1A
D839055 號違反道路交通管理事件裁決書所為之處分（原舉發通
知單案號：臺北市政府交通局北市交停字第1AD839055 號）聲明
異議，本院裁決如下：
    主    文
異議駁回。
    理    由
一、原處分意旨略以：異議人即受處分人甲○○於民國98年7 月
    7 日上午11時41分許，駕駛其所有車牌號碼Y5—9389號自用
    小客車，在臺北市○○○路○ 段93巷，因「在劃有紅線路段
    停車」，由臺北市政府交通局停車管理處逕行填掣北市交停
    字第1AD839055 號舉發違反道路交通管理事件通知單（下稱
    舉發違規通知單）檢附採證照片對受處分人舉發「在劃有紅
    線路段停車」之違規，並移送原處分機關處理。嗣經原處分
    機關於98年9 月28日依道路交通管理處罰條例第第56條第1
    項第1 款及違反道路交通管理事件統一裁罰基準及處理細則
    第41、43、44條規定，以北市裁罰字第22—1AD839055 號違
    反道路交通管理事件裁決書（下稱裁決書）認定受處分人「
    在禁止臨時停車處所停車」而裁處罰鍰新臺幣（下同）900
    元在案。
二、本件聲明異議意旨略以：異議人雖有於98年7月7日上午11時
    41分許，將車牌號碼Y5—9389號之自用小客車，停放在臺北
    市○○○路○段93巷之情，然異議人所停放的位置係在紅線
    之後方，紅線後方之紅線係他人私自繪製，致舉發人員判斷
    失誤，為此提起異議請為撤銷原處分云云。
三、按汽車駕駛人停車時，有下列情形之一者，處新臺幣600元
    以上1200元以下罰鍰：一、在禁止臨時停車處所停車，道路
    交通管理處罰條例第56條第1項第1款定有明文。
四、經查：
(一)異議人甲○○有於上開時間將其所駕駛車牌號碼Y5—9389號
    之自用小客車，停放在臺北市○○○路○ 段93巷之情，業據
    異議人甲○○坦認不諱，復有臺北市政府交通局停車管理處
    拍攝之舉發照片在卷可稽。
(二)雖異議人甲○○辯稱：伊所停放的位置，該紅線係私人繪製
    云云。惟觀諸卷附舉發單位所檢陳之違規停車舉發照片所示
    ，本件異議人停放車輛地點之前方，明顯可見路面劃有禁止
    臨時停車之紅色實線（下稱Ａ段紅線），另參以異議人所提
    供之照片所示，Ａ段紅線的邊緣石有以黑漆覆蓋塗除原有白
    色線復加以紅色實線之情形，而異議人所停放之位置下方原
    有之白色線顯已脫落，亦未見臺北市交通管制工程處有重新
    上白漆之舉，反觀於其所停放位置下方確實有紅色實線（下
    稱Ｂ段紅線），由卷附舉發單位所檢附之照片及異議人所提
    出之照片均可明顯看出主管機關所繪Ａ段紅線顏色與Ｂ段紅
    線顏色並無不同，是異議人所停放之位置確實係禁止臨停紅
    線，況該處係臺北市交通管制工程處於97年7 月30日繪製列
    管一節，業據臺北市交通管制工程處於98年8 月13日以北市
    交工程字第09832921900 號函附卷可參，是異議人前開辯解
    ，不足為採。
(三)又臺北市交通管制工程處究於何處劃設紅實線禁止臨時停車
    ，亦係因地制宜，考量當地交通秩序、保障道路使用人往來
    便利與安全之目的，亦有其行政裁量之權限，用路人自應遵
    循，該處既劃設紅線，且清晰可辨，理應警覺前開警示區域
    ，倘若心有疑問或認為紅線屬於私繪不具效力，自應尋正當
    管道向行政機關確認及反映，受處分人未尋管道確認，反而
    漠視路面上紅色實線之警示，將其車停放該處，顯屬恣意行
    為，有違道路交通秩序之維持，亦無解其違規行為成立。
五、綜上所述，本件異議人違規事證明確，原處分機關依道路交
    通管理處罰條例第56條第1 項第1 款等規定，裁處異議人罰
    鍰900元，核無違誤，異議人之異議為無理由，應予駁回。
六、據上論斷，應依道路交通管理處罰條例第87條第2 項，道路
    交通案件處理辦法第19條，裁定如主文。
中    華    民    國    98    年    10    月     9    日
                  交通法庭  法  官    連  雅  婷
以上正本證明與原本無異。
如不服本裁定應於送達後五日內向本院提出抗告狀。
                            書記官    郭  晉  良
中    華    民    國    98    年    10    月     9    日


司法院資訊處製作；財團法人民間司法改革基金會備份。
